【裁判字號】    95,交簡上,125
【裁判日期】    951229
【裁判案由】    公共危險
【裁判全文】
臺灣臺北地方法院刑事判決           95年度交簡上字第125號
上  訴  人  臺灣臺北地方法院檢察署檢察官
被      告  甲○○
                    樓
上列上訴人因被告公共危險案件，不服本院臺北簡易庭九十五年
度北交簡字第二○七五號，中華民國九十五年十月二十三日所為
第一審簡易判決（聲請簡易判決處刑案號：臺灣臺北地方法院檢
察署九十五年度偵字第一四六○五號）提起上訴，本院管轄第二
審之合議庭判決如下：
    主  文
原判決撤銷。
甲○○服用酒類，不能安全駕駛動力交通工具而駕駛，科罰金新
臺幣伍萬捌仟元，如易服勞役，以新臺幣壹仟元折算壹日。
    事  實
一、甲○○自民國九十五年七月一日二十一時起至翌日（七月二
    日）凌晨零時三十分止，因慶生而與友人在臺北市○○○路
    環亞錢櫃ＫＴＶ內飲用啤酒，其明知服用酒類後，已達反應
    較慢、感覺減低、影響駕駛之輕到中度中毒程度，業已不能
    安全駕駛動力交通工具，竟仍於九十五年七月二日凌晨一時
    許駕駛其友人之車牌號碼七Ｅ－九三六一號自用小客車行駛
    於道路上。嗣於同日凌晨一時七分許，行經臺北市松山區○
    ○○路一二○巷七弄口處時，為警攔檢，經測試其呼氣酒精
    濃度達每公升零點七一毫克，始悉上情。
二、案經臺北市政府警察局松山分局報請臺灣臺北地方法院檢察
    署檢察官偵查聲請以簡易判決處刑。
    理  由
一、上開事實，業據被告甲○○於警詢、偵訊及本院審理中坦承
    不諱，復有酒精濃度測試表、刑法第一百八十五條之三案件
    測試觀察紀錄表及臺北市政府警察局舉發違反道路交通管理
    事件通知單影本等附卷可稽，是被告之任意性自白顯與事實
    相符。本案事證明確，被告犯行堪予認定，應予依法論科。
二、按刑法第一百八十五條之三所謂「不能安全駕駛」，係抽象
    危險犯，不以發生具體危險為必要，參考德國、美國之認定
    標準，對於酒精濃度呼氣已達每公升零點五五毫克或血液濃
    度達百分之零點一一以上，肇事率為一般正常人之十倍，認
    為已達「不能安全駕駛」之標準，此業經法務部於八十八年
    五月十八日以八十八法檢字第○○一六六九號函告週知，應
    為絕對不能安全駕駛動力交通工具。而就醫學文獻所知，酒
    精對人體造成之影響，於呼氣酒精濃度達每公升零點二五毫
    克即會輕度中毒，造成輕度協調功能降低；呼氣酒精濃度達
    每公升零點五毫克時屬輕到中度中毒症狀，出現反應較慢、
    感覺減低、影響駕駛之狀況；當呼氣酒精濃度達每公升零點
    七五毫克時，將造成思考與個性行為改變等症狀；當呼氣酒
    精濃度達到每公升一點零毫克時，將造成中度中毒，而有步
    態不穩、噁心嘔吐、精神混惑不清晰等症狀，達到每公升一
    點五毫克時，則為中到重度中毒，將有說話不清楚、感覺喪
    失、視力模糊等症狀；達到每公升二點零毫克時，則為重度
    中毒，出現體溫與血糖均降低，肌肉控制差，甚至會導致癲
    癇發作等情況；達到每公升三點五毫克時，則已經神智不清
    ，反射減低，甚至呼吸抑制，而可能致命，此復經行政院國
    軍退除役官兵輔導委員會臺北榮民總醫院八十八年八月五日
    （八八）北總內字第二六八六八號函闡釋綦詳。本案被告之
    呼氣酒精濃度為每公升零點七一毫克，依上開說明，足認被
    告已達不能安全駕駛之程度，殆無疑義。
三、核被告所為，係犯刑法第一百八十五條之三之服用酒類不能
    安全駕駛動力交通工具而駕駛罪。原審以被告罪證明確，予
    以論罪科刑，固非無見；惟本案被告之服用酒類不能安全駕
    駛動力交通工具而駕駛之犯罪時間既係於刑法修正施行後所
    為，本無庸為新舊法比較，然原審判決卻為新舊法之比較，
    顯係適用法則不當，顯有未洽。是檢察官上訴意旨以新修正
    之刑法業於九十五年七月一日施行，而本件被告係於九十五
    年七月一日晚間九時許犯下前開罪嫌，應依新修正之刑法規
    定裁判，無庸為何新舊法之比較，惟原審判決理由三就被告
    之行為為新舊法比較，其適用法律自有違誤等語，指摘原判
    決不當，為有理由，自應由本院予以撤銷改判。爰審酌被告
    前未曾受刑罰科處之宣告，素行尚稱良好，其服用酒類後，
    已達反應較慢、感覺減低、影響駕駛之輕到中度中毒程度，
    已不能安全駕駛動力交通工具，猶駕駛自用小客車上路而為
    本案犯行，其顯心存僥倖，而罔顧他人生命、身體、健康、
    財產安全，惟其犯後坦承犯行，非無悔意，態度良好，且其
    此次酒後駕車並未因此釀成他人生命、身體、健康之損害等
    一切情狀，量處如主文第二項前段所示之刑，並諭知易服勞
    役之折算標準，以示懲惕。
據上論斷，應依刑事訴訟法第四百五十五條之一第一項、第三項
、第三百六十九條第一項前段、第三百六十四條、第二百九十九
條第一項前段，刑法第一百八十五條之三、第四十二條第三項，
刑法施行法第一條之一，判決如主文。
本案經檢察官涂永欽到庭執行職務。
中    華    民    國    95    年    12    月    29    日
                  刑事第九庭  審判長法  官  蘇素娥
                                    法  官  林怡秀
                                    法  官  黃紹紘
以上正本證明與原本無異。
本判決不得上訴。
                                    書記官  陳靜君
中    華    民    國    95    年    12    月    29    日
附錄本案論罪科刑所犯法條全文
刑法第一百八十五條之三
服用毒品、麻醉藥品、酒類或其他相類之物，不能安全駕駛動力
交通工具而駕駛者，處一年以下有期徒刑、拘役或三萬元以下罰
金。


司法院資訊處製作；財團法人民間司法改革基金會備份。
